【裁判字號】    94,易,1287
【裁判日期】    950308
【裁判案由】    竊盜
【裁判全文】
臺灣桃園地方法院刑事判決              94年度易字第1287號
公  訴  人  臺灣桃園地方法院檢察署檢察官
被      告  乙○○
上列被告因竊盜案件，經檢察官提起公訴（94年度偵字第16071
號）及移送本院併辦（94年度偵字第17148 號、第20330 號），
被告於本院通常程序審理中自白，本院改依簡式審判程序審理，
爰判決如下：
    主  文
乙○○連續竊盜，累犯，處有期徒刑捌月。
扣案鑰匙貳支均沒收。
    事  實
一、乙○○曾於民國88年間因竊盜案件，經本院以88年度易字第
    345 號判決判處有期徒刑1 年6 月確定，另因侵占案件，經
    本院以88年度易字第1337號判決判處有期徒刑6 月確定，上
    開2 罪接續執行，於89年10月31日假釋付保護管束出監，90
    年2 月15日保護管束期滿以執行完畢論；又曾於93年間因竊
    盜案件，經本院以93年度易字第515 號判決判處有期徒刑7
    月確定，甫於94年7 月1 日執行完畢（構成累犯），猶未知
    警惕，為供己代步之用，竟意圖為自己不法所有之概括犯意
    ，為下列竊盜犯行：(一)94年8 月18日凌晨4 時許，在桃園縣
    平鎮市○○路○ 段512 號前，以其所有之機車鑰匙1 支，竊
    取甲○○所有車牌號碼RRC ─996 號之輕機車1 部，得手後
    留供己用，嗣於同日凌晨5 時30分許，在桃園縣中壢市○○
    路○ 段與興仁路交岔路口為警查獲乙○○騎乘前揭失竊輕機
    車（已發還予甲○○），並扣得乙○○所有之機車鑰匙1 支
    。(二)94年9 月13日凌晨零時30分許，在桃園縣桃園市○○街
    44號前，見丁○○所有車牌號碼IBG －058 號重型機車上之
    鑰匙未取下，而轉動鑰匙發動機車，徒手竊取該機車得逞，
    嗣於同日凌晨1 時30分許，在桃園縣桃園市○○路62巷內未
    戴安全帽騎乘上開機車為警查獲，並取出丁○○所失竊之機
    車鑰匙2 支（機車及鑰匙均已發還予丁○○）。(三)94年10月
    2 日凌晨11時許，在桃園縣桃園市○○路1496巷，以其所有
    之鑰匙1 支，竊取丙○○所有之車牌號碼SKC －712 號輕型
    機車得手，嗣為警於94年10月3 日上午11時30分許，在桃園
    縣桃園市○○路62巷內查獲，並扣得乙○○所有之鑰匙1 支
    。
二、案經桃園縣政府警察局中壢分局報請臺灣桃園地方法院檢察
    署檢察官偵查起訴及桃園縣政府警察局桃園分局報請同署檢
    察官移送本院併辦。
    理  由
一、本件被告乙○○所犯並非死刑、無期徒刑、最輕本刑為3 年
    以上有期徒刑之罪或高等法院管轄第一審案件，而於準備程
    序進行中，被告先就被訴事實為有罪之陳述，經告知簡式審
    判程序之旨，並聽取公訴人、被告之意見後，由本院合議庭
    以裁定由受命法官獨任進行簡式審判程序，核先敘明。
二、訊據被告乙○○迭於警詢、偵查及本院審理中坦承上開犯行
    不諱，核與被害人甲○○、丁○○、丙○○於警詢中指述機
    車遭失竊等情相合，復有SKC-712 號機車之車輛車牌失竊作
    業查獲車牌認可資料、RRC －996 號機車車籍作業系統查詢
    認可資料各1 份、贓物認領保管單3 紙、汽機車尋獲四聯單
    （丁○○）1 份、贓證物照片5 張在卷可稽及乙○○所有之
    鑰匙2 支等扣案可證，足認被告自白與事實相符，是被告竊
    盜犯行明確，應依法論科。
三、核被告所為，係犯刑法第320 條第1 項之竊盜罪。被告多次
    竊取他人所有之機車犯行，時間緊接，所犯為構成要件相同
    之罪，顯係基於概括犯意為之，為連續犯，應依刑法第56條
    規定論以一罪，並加重其刑。又被告曾於88年間因竊盜案件
    ，經本院以88年度易字第345 號判決判處有期徒刑1 年6 月
    確定，另因侵占案件，經本院以88年度易字第1337號判決判
    處有期徒刑6 月確定，上開2 罪接續執行，於89年10月31日
    假釋付保護管束出監，90年2 月15日保護管束期滿以執行完
    畢論；又曾於93年間因竊盜案件，經本院以93年度易字第51
    5 號判決判處有期徒刑7 月確定，甫於94年7 月1 日執行完
    畢，有臺灣桃園地方法院檢察署刑案查註紀錄表、臺灣高等
    法院全國前案紀錄表等件在卷可參，被告於有期徒刑執行完
    畢後5 年內，再犯本件有期徒刑以上之罪，為累犯，應依刑
    法第47條規定加重其刑，並遞加重之。公訴人就被告上開犯
    罪事實(二)(三)所示之犯行，雖未據起訴，惟此部分與起訴被告
    之竊盜犯行，有連續犯之裁判上一罪關係已如前述，是本院
    自應併予審究。爰審酌被告年輕力壯而不思以正途取得代步
    工具，其犯罪動機、目的可議，之前已有多次竊盜前科，有
    臺灣高等法院被告前案紀錄表可參，犯罪件數、犯罪態樣、
    造成被害人之損害，惟念被告犯後均坦承犯行，態度良好等
    一切情狀，量處如主文所示之刑。94年8 月18日、10月3 日
    分別為警扣得鑰匙1 支，為被告所有供其犯罪所用之物，應
    依刑法第38條第1 項第2 款諭知沒收。
據上論斷，依刑事訴訟法第299 條第1 項前段、第273 條之1 第
1 項，刑法第56條、第320 條第1 項、第47條、第38條第1 項第
2 款，罰金罰鍰提高標準條例第1條前段，判決如主文。
本案經檢察官徐文豪到庭執行職務。
中    華    民    國    95    年    3     月    8     日
                  臺灣桃園地方法院刑事第四庭
                            法  官    蘇昭蓉
以上正本證明與原本無異。
如不服本判決，應於送達後10日內，向本院提出上訴狀。
                            書記官    韓若玉
中    華    民    國    95    年    3     月    8     日
附錄法條：
中華民國刑法第320條
(普通竊盜罪、竊佔罪)
意圖為自己或第三人不法之所有，而竊取他人之動產者，為竊盜
罪，處五年以下有期徒刑、拘役或五百元以下罰金。
意圖為自己或第三人不法之利益，而竊佔他人之不動產者，依前
項之規定處斷。
前二項之未遂犯罰之。


司法院資訊處製作；財團法人民間司法改革基金會備份。
